【裁判字號】    89,交訴,6
【裁判日期】    890530
【裁判案由】    肇事遺棄罪等
【裁判全文】
臺灣桃園地方法院刑事判決                            八十九年度交訴字第六號
    公  訴  人  臺灣桃園地方法院檢察署檢察官
    被      告  甲○○
右列被告因肇事遺棄罪等案件，經檢察官提起公訴（八十八年度偵字第九九三三號）
，本院判決如左：
    主      文
甲○○因過失傷害人，處有期徒刑貳月；又駕駛動力交通工具肇事，致人受傷而逃逸
，處有期徒刑陸月；應執行有期徒刑柒月。
    事      實
一、甲○○於民國八十八年一月十一日凌晨零時五十五分許，駕駛ＫＵ－三七三八號
    自小客車，沿桃園縣桃園市○○○道之中平路往中山路方向行駛，行經該路與屬
    支線道之壽昌街二十巷無號誌交岔路口前，車行速限為時速四十公里以下之路段
    時，本應注意汽車行駛時駕駛人應注意車前狀況，並隨時採取必要之安全措施，
    汽車行經無號誌之交岔路口，應減速慢行，作隨時停車之準備，而按其情形又無
    不能注意之情事，竟疏未注意減速慢行接近前開無號誌交岔路口，作隨時停車之
    準備，仍以時速近四十公里之速度驅車前行，適乙○○騎駛ＲＦＺ－七四五號機
    車沿壽昌街二十巷往「縣立游泳池」方向駛來，亦疏未注意車輛行至無號誌之交
    岔路口，支線道車應暫停讓幹線道車先行，並未在該路口暫停以讓行駛在中平路
    幹線道上之車輛優先通過，即貿然騎機車駛入路口繼續直行，致其機車左後側遭
    甲○○駕車撞擊，乙○○頓時人車倒地，受有左臉蜂窩組織炎、左上眼瞼裂傷三
    公分Ｘ一公分、左眉處裂傷二公分Ｘ一公分、下巴瘀腫九公分Ｘ二公分、右膝挫
    傷瘀腫二公分Ｘ一公分、左膝挫傷瘀腫一公分Ｘ一公分、左手拇指瘀腫０‧五公
    分Ｘ０‧五公分之傷害。詎甲○○於駕車肇事致乙○○受傷之後，僅下車查看乙
    ○○之傷勢旋即駕車駛離現場逃逸無蹝。嗣經乙○○記上車號並報警始循線查獲
    。
二、案經被害人乙○○訴由桃園縣警察局桃園分局報請台灣士林地方法院檢察署檢察
    官呈經台灣桃園地方法院檢察署檢察官偵查起訴。
    理      由
一、訊據被告甲○○，坦承於前開時、地，駕車撞及告訴人乙○○所騎駛機車之左後
    側致許某人、車倒地受有傷害，當時車速為時速三、四十公里，肇事後旋即駕車
    逃逸等情不諱，其於警訊亦承明：車禍發生後我有下車查看，發現騎機車的乙○
    ○受傷不嚴重我就走了等語，核與告訴人乙○○指訴之情節相符。至前開事發路
    段係未設有號誌之交岔路口，車行速率限制為時速四十公里以下，當時係夜間有
    照明且視距良好等情，則分別有警製道路交通事故調查報告表一份及現場照片四
    幀在卷可憑。另告訴人乙○○確因本件車禍受有右述傷害乙節，復有長庚紀念醫
    院診斷證明書（乙種）、台灣省立桃園縣醫院診斷證明書影本各一紙中存卷足佐
    。又查，中平路為市區○○道路，壽昌街二十巷則為巷道，是以依該二條道路承
    擔之交通功能，堪認中平路係屬幹線道，壽昌街二十巷則係支線道。
二、按汽車行經無號誌之交岔路口，應減速慢行，作隨時停車之準備，汽車行駛時，
    駕駛人應注意車前狀況，並隨時必要之安全措施，道路交通安全規則第九十三條
    第一項第四款、第九十四條第三項分別定有明文，被告駕車依法即負有前開注意
    義務，且當時雖係夜間惟仍有照明又視距良好，其前方視線、視野自屬清淅無礙
    ，當能切確掌握其前方各人、車之動態，況被告又係駕車撞擊告訴人機車之左後
    側，顯見告訴人係驅車進入路口前行相當距離後始遭被告駕車撞及，要非待被告
    駕車趨近時始猝然衝出而致被告有措手不及無以煞避之處，是衡諸當時情形，被
    告顯無不能注意之情事，詎其不僅疏未注意減速慢行接近前開無號誌交岔路口，
    並作隨時停車之準備，仍以時速三、四十公里即接近該路段最高速限時速四十公
    里之速度驅車前進，抑且，又疏未注意告訴人已騎車駛進路口之車前狀況致生本
    件車禍，其有過失甚明。次按，車輛行至無號誌交岔路口，支線道車應暫停讓幹
    線道車先行，此並為道路交通安全規則第一百零二條第一項第二款所明定。告訴
    人騎機車沿屬支線道之壽昌街二十巷行至前揭無號誌交岔路口前，依規定即應先
    在路口前暫停以讓行駛在屬幹線道之中平路上之被告駕車優先通行，惟其未暫停
    即貿然騎車駛入路口而遭被告駕車撞擊，其就本件車禍之發生雖屬與有過失，惟
    究未能據此解免被告疏失之責。另本件經送鑑定結果，亦同認告訴人、被告各具
    駕駛機車由支線道駛出未暫停讓幹道車先行、駕小自客車行近無號誌交岔路口未
    減速慢行之違規情事，有台灣省政府桃園縣區車輛行車事故鑑定委員會鑑定意見
    書一份附卷足佐。末查，告訴人係因本件車禍受有如上傷害，告訴人所受之傷害
    與被告之過失行為間顯有相當因果關係，被告自應負過失傷害罪責。事證明確，
    被告犯行洵堪認定，應依法論科。
二、被告因駕車之疏忽撞擊告訴人致告訴人受傷部分，係犯刑法第二百八十四條第一
    項前段之過失傷害罪。至其駕車肇事致告訴人受傷後竟又駕車駛離現場逃逸部分
    ，核犯同法第一百八十五條之四之肇事遺棄罪。其所犯前開二罪，一為過失犯，
    一為故意犯，構成要件互異，應分論併罰。爰審酌被告犯罪動機、過失情節之輕
    重、告訴人與有過失且情節非輕、告訴人所受之傷害、被告迄未與告訴人和解賠
    償損害及其犯後態度等一切情狀，量處如主文所示之刑並定其應執行之刑。
據上論斷，應依刑事訴訟法第二百九十九條第一項前段，刑法第一百八十五條之四、
第二百八十四條第一項前段、第五十一條第五款，罰金罰鍰提高標準條例第一條前段
，判決如主文。
本案經檢察官呂理銘到庭執行職務。
中      華      民      國    八十九    年      五      月     三十     日
                              臺灣桃園地方法院交通法庭
                                  法  官  蔡榮澤
右正本證明與原本無異。
如不服本判決，應於判決送達後十日內向本院提出上訴狀( 應附繕本 )，上訴於
臺灣高等法院。
                            書記官   劉德壽
中        華        民        國   八十九   年   六   月    十二    日
附論罪科刑依據之法條：
刑法第一百八十五條之四
駕駛動力交通工具肇事，致人死傷而逃逸者，處六月以上五年以下有期徒刑。
刑法第二百八十四條第一項
因過失傷害人者，處六月以下有期徒刑、拘役或五百元以下罰金。致重傷者，處一年
以下有期徒刑、拘役或五百元下罰金。


司法院資訊處製作；財團法人民間司法改革基金會備份。
